【裁判字號】    96,簡上,52
【裁判日期】    970320
【裁判案由】    偽造文書
【裁判全文】
臺灣臺東地方法院刑事判決              96年度簡上字第52號
上  訴  人
即  被  告  甲○○
上列上訴人因偽造文書案件，不服本院民國96年10月24日96年度
東簡字第389 號第一審判決（聲請簡易判決處刑案號：96年度偵
字第2143號），提起上訴，本院管轄之第二審合議庭判決如下：
    主  文
上訴駁回。
    事  實
一、甲○○經營砂石業，於民國96年4、5月間，在苗栗某地從事
    疏濬工程時，以每面新臺幣（下同）120 元之代價，委由姓
    名年籍不詳成年男子，偽造其所有大貨車之9R-169號車牌二
    面，並於同年8 月23日，將亦屬其所有、原暫停使用之車牌
    號碼為585-GP號大貨車，由高雄縣鳳山市駛回臺東縣卑南鄉
    利吉工地，將上開偽造之9R-169車牌懸掛於該585-GP大貨車
    上而行使之，足生損害於公路監理機關對於車牌核發管理之
    正確性。同年9 月15日下午16時50分許，其使用上開大貨車
    ，在臺東縣卑南鄉利吉橋以北2 公里採取砂石時，因同時有
    二輛大貨車懸掛9R-169號車牌，為警當場查獲，扣得上開偽
    造之9R-169號車牌二面，而悉上情。
二、案經臺東縣政府警察局臺東分局報請臺灣臺東地方法院檢察
    署檢察官偵查後，聲請簡易判決處刑。
    理  由
一、本件被告甲○○所為不利於己之供述，並無出於強暴、脅迫
    、利誘、詐欺、疲勞訊問、違法羈押或其他不正之方法，亦
    非違反法定障礙事由經過期間不得訊問或告知義務之規定而
    為，依刑事訴訟法第156 條第1 項、第158 條之2 規定，應
    認其有證據能力。
二、按被告以外之人（包括證人、鑑定人、告訴人、被害人及共
    同被告等）於審判外之陳述雖不符刑事訴訟法第159條之1至
    之4 等四條之規定，而經當事人於審判程序同意作為證據，
    法院審酌該言詞陳述或書面陳述作成時之情況，認為適當者
    ，亦得為證據；當事人、代理人或辯護人於法院調查證據時
    ，知有刑事訴訟法第159條第1項不得為證據之情形，而未於
    言詞辯論終結前聲明異議者，視為有前項之同意，同法第15
    9條之5定有明文。本件檢察官所提各項證據，被告於本院對
    於該等證據均未爭執證據能力，本院審酌該等證據作成時之
    情況，並無不宜作為證據之情事，依刑事訴訟法第159條之5
    第2項之規定，自得作為證據。
三、訊據被告，對於其將偽造之9R-169號車牌二面懸掛於原本使
    用臨時車牌585-GP之大貨車上，並停放於臺東縣卑南鄉利吉
    工地施事實坦承不諱，並有現場位置圖、現場照片及扣案之
    偽造9R-169號車牌二面在卷可佐，足認被告自白與事實相符
    ，事證明確，其犯行均堪認定。
四、按汽車牌照為公路監理機關所發給，固具有公文書性質，惟
    依道路交通安全規則規定，汽車牌照僅為行車之許可憑證，
    自屬於刑法第212條所列特許證之一種，而無依同法第211條
    條論處餘地，最高法院63年台上字第1550號判例可資參照。
    核被告所為，係犯刑法第216條、第212條之行使偽造特種文
    書罪。又被告偽造汽車牌照後進而行使，其偽造之低度行為
    應為行使之高度行為所吸收，不另論罪。原審審酌被告行使
    偽造汽車牌照之犯罪動機及目的，犯罪手段尚稱平和，暨考
    其犯罪所生之危害、犯罪後之態度等一切情狀，處被告有期
    徒刑4月，並諭知易科罰金之折算標準，並衡被告前未曾因
    故意犯罪受有期徒刑以上刑之宣告，因一時疏失，致罹刑章
    ，經此教訓後，當知所警惕而無再犯之虞，而依刑法第74條
    第1項第1款、第2項第4款之規定，諭知緩刑2 年，且命被告
    於判決確定之日起1 個月內向臺東縣政府公庫即臺東縣彩繪
    人生基金支付新臺幣陸萬元。核其認事用法，並無不合，量
    刑亦屬妥當，上訴人即被告上訴意旨請求希望可以分期付款
    云云，並無理由，上訴應予駁回。
五、被告經合法傳喚，無正當之理由未到庭，爰不待其陳述，逕
    行判決。
據上論斷，應依刑事訴訟法第455條之1第1 項、第3項、第368條
、第371條，判決如主文
中    華    民    國    97    年    3    月    20     日
                  刑事第三庭  審判長法  官  莊松泉
                                    法  官  劉正偉
                                    法  官  蔡玉雪
以上正本證明與原本無異。
本件判決不得上訴。
                                    書記官  陳昭穎
中    華    民    國    97    年    3    月    20     日
附錄論罪科刑法條：
中華民國刑法第212條（偽造變造特種文書罪）
偽造、變造護照、旅券、免許證、特許證及關於品行、能力服務
或其他相類之證書、介紹書，足以生損害於公眾或他人者，處 1
年以下有期徒刑、拘役或3百元以下罰金。
中華民國刑法第216條（行使偽造變造或登載不實之文書罪）
行使第210條至第215條之文書者，依偽造、變造文書或登載不實
事項或使登載不實事項之規定處斷。


司法院資訊處製作；財團法人民間司法改革基金會備份。
